臺灣新竹地方法院刑事裁定
111年度撤緩字第88號
聲  請  人  臺灣新竹地方檢察署檢察官
受  刑  人  張定輝



上列聲請人因受刑人違反森林法案件（本院108年度原訴字第23
號），聲請撤銷緩刑之宣告（111年度執聲字第380號），本院裁
定如下：
    主  文
聲請駁回。
    理  由
一、按「受緩刑之宣告而有下列情形之一，足認原宣告之緩刑難
    收其預期效果，而有執行刑罰之必要者，得撤銷緩刑之宣告
    ：一、緩刑前因故意犯他罪，而在緩刑期內受6月以下有期
    徒刑、拘役或罰金之宣告確定者」，刑法第75條之1第1項第
    1款定有明文。再者，上開規定採用裁量撤銷主義，賦予法
    院撤銷與否之權限，並以「足認原宣告之緩刑難收其預期效
    果，而有執行刑罰之必要」作為實質要件，而供作審認之標
    準。亦即於「得」撤銷緩刑之情形，法官應依職權本於合目
    的性之裁量，妥適審酌被告所犯前後數罪間，關於法益侵害
    之性質、再犯之原因、違反法規範之情節是否重大、被告主
    觀犯意所顯現之惡性及其反社會性等情，是否已使前案原為
    促使惡性輕微之被告或偶發犯、初犯改過自新而宣告之緩刑
    ，已難收其預期之效果，而確有執行刑罰之必要，此與刑法
    第75條第1項所定2款要件有一具備，即毋庸再行審酌其他情
    狀，應逕予撤銷緩刑之情形不同，先予敘明。
二、聲請意旨略以：受刑人張定輝因違反森林法案件，經本院於
    109年10月26日以108年度原訴字第23號判決判處有期徒1年1
    月、6月，併科罰金新臺幣（下同）30萬元，同時宣告緩刑3
    年，於109年11月20日確定。惟其於緩刑期前即109年5月10
    日更犯公共危險罪，經本院於111年3月16日以111年度竹東
    原交簡字第21號判決判處有期徒刑3月，於111年4月12日確
    定。核該受刑人所為，係於緩刑期前故意犯公共危險罪，而
    在緩刑期間內受6個月以下有期徒刑之宣告確定，已合於刑
    法第75條之1第1項第1款所定撤銷緩刑宣告之原因，足認原
    宣告之緩刑難收其預期效果，而有執行刑罰之必要，爰依刑
    事訴訟法第476條規定聲請撤銷緩刑之宣告等語。
三、經查：
  ㈠本件受刑人因犯森林法第52條第3項、第1項第4款、第6款之
    結夥2人以上使用車輛搬運贓物竊取森林主產物貴重木、同
    法第50條第1項之收受贓物等案件，經本院於109年10月26日
    以108年度原訴字第23號判決各判處有期徒刑1年1月、有期
    徒刑6月，併科罰金30萬元，有期徒刑如易科罰金，罰金如
    易服勞役，均以1千元折算1日，均緩刑3年，緩刑期間付保
    護管束，並應於檢察官指定之期間內向指定之政府機關、政
    府機構、行政法人、社區或其他符合公益目的之機構或團體
    ，提供100小時之義務勞務，於109年11月20日確定（下稱前
    案），緩刑期間依刑法第74條第1項規定，自裁判確定之日
    即109年11月20日起算，至112年11月19日止。惟受刑人因於
    緩刑期前之109年5月10日犯吐氣所含酒精濃度達每公升0.25
    毫克以上而駕駛動力交通工具罪，經本院於111年3月16日以
    111年度竹東原交簡字第21號判決判處有期徒刑3月，如易科
    罰金，以1千元折算1日，於111年4月12日確定（下稱後案）
    ，此有上開二案件之刑事判決正本或列印本及臺灣高等法院
    被告前案紀錄表各1份（見本院卷第9頁至第34頁、第35頁至
    第38頁、第39頁至第43頁），從而，受刑人固確合於刑法第
    75條之1第1項第1款「緩刑前因故意犯他罪，而在緩刑期內
    受6月以下有期徒刑、拘役或罰金之宣告確定」之構成要件
    。
  ㈡惟刑法緩刑制度係為促進惡性輕微之被告或偶發犯、初犯利
    於改過自新而設，刑法第75條之1又已課予法院裁量之義務
    ，則受刑人雖合於上開要件，然是否已足認本案緩刑宣告難
    收其預期效果，而有執行刑罰之必要，仍須衡酌相關情況決
    定之。查受刑人後案所犯之吐氣所含酒精濃度達每公升0.25
    毫克以上而駕駛動力交通工具罪，其行為時間為109年5月10
    日，並非在前案法院判決宣告緩刑後、確定前而明知故犯，
    據此已難認受刑人有無視法院判決宣告緩刑之懲儆情形。
　㈢再者，受刑人於後案所犯者為犯吐氣所含酒精濃度達每公升0
    .25毫克以上而駕駛動力交通工具罪，前案則係犯森林法第5
    2條第3項、第1項第4款、第6款之結夥2人以上使用車輛搬運
    贓物竊取森林主產物貴重木罪、森林法第50條第1項之收受
    贓物罪，前後案各罪之犯罪情節不同，所侵害法益殊異，核
    無關連或類似性，且受刑人於前案受緩刑之宣告後，確有積
    極履行該緩刑之條件，更業已於110年10月19日履行完畢，
    此亦有受刑人之臺灣高等法院被告前案紀錄表1份（見本院
    卷第39頁至第43頁）存卷可考，另前案宣告緩刑後迄今亦復
    無上揭後案以外之其他刑事案件遭法院判刑紀錄，此同有上
    開臺灣高等法院被告前案紀錄表1份存卷可參，顯見該緩刑
    之宣告確有一定之效果，自難僅因受刑人受緩刑宣告前之10
    9年5月10日曾為上開吐氣所含酒精濃度達每公升0.25毫克以
    上而駕駛動力交通工具之犯行，遽行推認本院108年度原訴
    字第23號違反森林法案件宣告之緩刑有何難以收預期效果，
    或受刑人將來一定會有再犯類似前案侵害國家森林資源維護
    之國家法益或造成其他法益危險之犯行，而致緩刑效果不彰
    ，非經執行刑罰無以收矯正之效之情形。
  ㈣此外，聲請人復未提出除上開刑事判決犯罪事實以外之其他
    積極證據，或具體說明受刑人有何其他情狀足認符合「原宣
    告之緩刑難收其預期效果，而有執行刑罰之必要」等實質要
    件，若得僅依上開刑事判決書所載之犯罪事實，逕以受刑人
    於緩刑前另犯他罪，而在緩刑期內受6月以下有期徒刑之宣
    告確定，一律撤銷緩刑，則刑法第75條及第75條之1即無區
    分之必要，進而前開刑法第75條之1第1項之立法本旨將意義
    盡失，與緩刑之目的乃係避免短期自由刑之弊，並給予受刑
    人自新機會未盡相符。
四、綜合前述，聲請人依據刑事訴訟法第476條、刑法第75條之1
    第1項第1款聲請撤銷受刑人上開前案緩刑之宣告，固非無據
    ，然經本院審酌上揭各情，尚難認受刑人原宣告之緩刑難收
    其預期效果，而有執行刑罰之必要，又卷存證據亦無其他可
    認受刑人該緩刑宣告難收預期效果之積極事證可供審酌，是
    認本件聲請應予駁回。
五、依刑事訴訟法第220條，裁定如主文。
中　　華　　民　　國　　111 　年　　5 　　月　　31　　日
                  刑事第二庭  法  官  江宜穎
以上正本證明與原本無異。
如不服本裁定，應於裁定送達後5日內向本院提出抗告狀。
中　　華　　民　　國　　111 　年　　5 　　月　　31　　日
                              書記官  蕭妙如